FRANCISCO HERMOSILLA

MASTER OF LEARNING SCIENCES & TECHNOLOGY

CONTÁCTAME



Cacique Arecaya 284, Asunción, Paraguay



+595 981 909 447



juanfranhm@gmail.com

www.linkedin.com/in/franhermosilla

HABILIDADES TÉCNICAS

C, PYTHON 3

UNIFIED MODELLING LANGUAGE (UML) - VISUAL PARADIGM

SQL SERVER 2008, 2012, 2017

POSTGRESQL, MYSQL - ORACLE PL/SQL DEVELOPER

MICROSOFT OFFICE, PROJECT **AND VISIO**

MICROSOFT TEAMS, SLACK

GITHUB, MARKDOWN

GENEXUS 16, 15, EVO3, EVO2, EVO1, 9.0 (WIN AND WEB)

AS/400 COMMANDS FOR IBM **ISERIES**

RPG FREE

ADOBE ILLUSTRATOR, PHOTOSHOP, LIGHTROOM

IDIOMAS

- Inglés (Avanzado)
- Español



SOBRE MÍ

Soy un apasionado de la tecnología y la educación. Creo firmemente que una educación de calidad es la pieza clave para que nuestro país pueda salir adelante. Es por eso que mi interés por conocer acerca de cómo la tecnología bien implementada puede ser utilizada para mejorar el proceso de aprendizaje me llevó a cursar una maestría en Ciencias del Aprendizaje y Tecnología. Asimismo, no solo me fascina cómo la tecnología puede ser empleada para cerrar la brecha entre la enseñanza y el aprendizaje, sino que también cómo las pedagogías mejoradas por las tecnologías pueden facilitar el desarrollo de las habilidades del siglo XXI, necesarias para que nuestros niños y jóvenes puedan prepararse para enfrentar los desafíos de un mundo extremadamente dinámico, hiperconectado y altamente mediado por la tecnología.

Por otro lado, mi experiencia en la coordinación e implementación de proyectos de tecnología me ha llevado a desarrollar, buscar y encontrar formas originales y disruptivas de resolver problemas complejos, por lo cual me considero una persona altamente creativa e innovadora. Finalmente, siento que una de las maneras en la que me gustaría aportar al ámbito educativo es a través del desarrollo de programas de formación a maestros y educadores, pues veo que los mismos requieren urgentemente contar con herramientas, metodologías y pedagogías que les permitan generar en sus estudiantes, un aprendizaje transferible y significativo.



EXPERIENCIA LABORAL

Profesor

2019 - Junio

CODE CAMP

https://www.codecamp.com.au/

Ayudar a los niños a desarrollar habilidades críticas como la creatividad, la colaboración, la resolución de problemas y el pensamiento computacional a través de la programación.

IT Project Manager 2016 - 2018

ITAU PARAGUAY S.A.

www.itau.com.py

Gestión, supervisión y dirección de proyectos de tecnología.

Evaluación, análisis y diseño de requisitos funcionales. Trabajo con metodología de desarrollo ágil.

Realización de pruebas e implementación de aplicaciones de software desarrolladas.

Profesor Asistente 2015

UNIVERSIDAD NACIONAL DE ASUNCIÓN

http://www.una.py/ | http://www.pol.una.py/

Diseño y desarrollo de cursos de algoritmos. Acompañamiento y tutoría a alumnos.

Preparación de clases de refuerzo previo a exámenes.

Corrección y evaluación de exámenes.

Colaboración con el profesor titular en clases y exámenes.

Analista de Sistemas y Desarrollador de Software

2014 - 2016

DISTRIBUIDORA SAN FRANCISCO

Análisis, diseño, desarrollo e implementación del sistema de gestión.

Manejo de clientes y proveedores.

Desarrollo de presupuestos.

Generación y análisis de informes comerciales y de datos.

Analista de Sistemas y Desarrollador de Software

2011 - 2013

VISION BANCO S.A.E.C.A

https://www.visionbanco.com/

Evaluación, análisis, diseño y desarrollo de aplicaciones bancarias.

Soporte a usuarios internos y externos.

Generación de informes, desarrollo de manuales y documentación técnica de sistemas.

Realización de testing de aplicaciones desarrolladas.



EDUCACIÓN

The University of Sydney https://sydney.edu.au/

Abril 2019

Universidad http://www.una.py/

Octubre 2013

MASTER OF LEARNING SCIENCES & **TECHNOLOGY**

GPA: 87.6 % = HD (High Distinction)

LICENCIADO EN CIENCIAS INFORMÁTICAS. Nacional de Asunción ÉNFASIS EN ANÁLISIS DE SISTEMAS INFORMÁTICOS

FRANCISCO HERMOSILLA

MASTER OF LEARNING SCIENCES & TECHNOLOGY

REFERENCIAS

DR. MICHAEL J. JACOBSON

Profesor y Catedrático de la Facultad de Educación y Trabajo Social The University of Sydney

T +61 2 9036 7671 F +61 2 9351 2606 M 0458-233-206 michael.jacobson@sydney.edu.au http://crlionline.net

LIC. ALFONSO FERNANDEZ

CEO de Consultores Informáticos y Profesor de la Facultad Politécnica de la Universidad Nacional de Asunción.

M +595 981 377 565 af@consultoresinformaticos.com.py http://consultoresinformaticos.com.py



HABILIDADES

Poseo sólidas bases de resolución de problemas, negociación, diseño y pensamiento creativo adquiridos a través de más de siete años de experiencia en el análisis, diseño, desarrollo e implementación de soluciones de software para bancos, empresas y organizaciones en Paraguay.

También poseo un sólido conocimiento y experiencia en ingeniería de software, gestión de proyectos y prácticas de planificación estratégica.

Además, he desarrollado una fuerte habilidad de comunicación, trabajo en equipo y liderazgo a través de más de seis años de coordinación y participación en el coro de un movimiento católico.

Por último, poseo un nivel fluido y avanzado del idioma inglés que me ayudó a culminar exitosamente un programa de maestría en Sídney, Australia.



VOLUNTARIADO

Voluntario

2019 - Junio 2019

THE TWO WOLVES: COMMUNITY CANTINA

https://thetwowolves.com.au/

Recibir a clientes Tomar pedidos/cajero Ayudar al jefe de cocina Servir comidas, bocadillos y bebidas. Mantener las mesas limpias y ordenadas.

Voluntario 2018 - 2019

SYDNEY UNIVERSITY CATHOLIC SOCIETY

https://sydneyunicatholics.org.au/

Bienvenida a nuevos estudiantes

Ayudar y proporcionar información sobre las actividades de la universidad y la sociedad.

Preparar y cocinar alimentos para los almuerzos.

Colaborar y ayudar en las diferentes actividades durante el año académico.

Dirigente & Cordinador

2011 - Presente

MOVIMIENTO PEREGRINO

www.movimientoperegrino.org

Voluntario en TECHO - Paraguay a través del Movimiento Peregrino, 2015-2017

Miembro de la Escuela de Formación de Dirigentes, 2017 Coordinador de la Comisión Coro, 2015

Líder de las Misiones Católicas Peregrinas, 2013 - 2015 Miembro del Coro del Peregrino, 2012 - 2017



AFICIONES E INTERESES

Entre mis intereses se encuentran la lectura de libros, la música, la composición de canciones, la ejecución de la guitarra y el tomar fotografías de paisajes y personas. Soy una persona muy curiosa, así que disfruto tremendamente de viajar y conocer gente nueva, al mismo tiempo, me resulta fascinante descubrir la experiencia multicultural cada vez que tengo la oportunidad de estar en contacto con personas provenientes de diferentes partes del mundo, los cuales sé que contribuyen a mi formación y crecimiento personal y profesional.



OTROS CURSOS Y CALIFICACIONES

PYTHON 3, UDEMY

Master course of Python 3

DESARROLLO DE SOFTWARE GENEXUS, SOLUCIONES INTEGRALES S.A.

Desarrollando aplicaciones web con Genexus X Evolution 2 - Básico a Avanzado

FOTOGRAFÍA, LA OBRA FOTOGRAFOS, INSTITUTO DE LA IMAGEN

Iluminación y manejo avanzado de flashes – Strobist Fotografía profesional inicial e intermedia

MÚSICA, MAIA JAZZ & ROCK

Guitarra acústica, teoría musical y armónica.

DISEÑO GRAFICO, ART STUDIUM

Experto en Corel Draw Graphic Design "Corel Draw 14"

INGLÉS, CCPA (CENTRO CULTURAL PARAGUAYO AMERICANO)

Inglés como segunda lengua



PREMIOS Y LOGROS

Beca completa otorgada por el gobierno de Paraguay en 2018 (BECAL - Becas de posgrado en el exterior Don Carlos Antonio López)

Beca otorgada por desempeño académico sobresaliente en 2011 (Universidad Nacional de Asunción - Facultad Politécnica)

Miembro del staff de la ETyC (Exposición Tecnológica, Científica y Cultural) 2008 - 2011 Miembro del staff de la ERTIC (Escuela Regional de TICs) 2010 - 2013